【裁判字號】    98,審建小上,5
【裁判日期】    981028
【裁判案由】    給付工程款
【裁判全文】
臺灣臺北地方法院民事裁定           98年度審建小上字第5號
上  訴  人  甲○○
被  上訴人  國泰南京大廈管理委員會
法定代理人  乙○○
上列當事人間請求給付工程款事件，上訴人對於中華民國98年8
月4日本院臺北簡易庭98年度北建小字第7號第一審判決提起上訴
，本院裁定如下：
    主    文
上訴駁回。
第二審訴訟費用新臺幣壹仟伍佰元由上訴人負擔。
    理    由
一、按提起上訴，應以上訴狀表明下列各款事項，提出於原第一
    審法院為之：一當事人及法定代理人。二第一審判決及對於
    該判決上訴之陳述。三對於第一審判決不服之程度，及應如
    何廢棄或變更之聲明。四上訴理由。上訴理由應表明下列各
    款事項：一應廢棄或變更原判決之理由。二關於前款理由之
    事實及證據，民事訴法第441條定有明文，而依同法第436條
    之32第2項規定，此於小額事件之上訴程序亦有準用。復按
    對於小額程序第一審裁判之上訴或抗告，非以其違背法令為
    理由，不得為之；上訴狀內應記載上訴理由，表明下列各款
    事項：一原判決所違背之法令及其具體內容。二依訴訟資料
    可認為原判決有違背法令之具體事實，民事訴訟法第436條
    之24第2項、第436條之25定有明文。又依同法第436條之32
    第2項準用第468條、第469條第1款至第5款規定，判決不適
    用法規或適用不當者，為違背法令，其中，判決有同法第
    469條第1款至第5款情形之一者，為當然違背法令。是當事
    人於小額訴訟程序提起上訴，如依民事訴訟法第468條規定
    ，以第一審判決有不適用法規或適用法規不當為理由時，其
    上訴狀或理由書應有具體之指摘，並揭示該法規之條項或其
    內容。若係成文法以外之法則，應揭示該法則之旨趣。倘為
    司法院解釋、或最高法院之判例，則應揭示該判解之字號或
    其內容。如以民事訴訟法第469條第1款至第5款情形為理由
    時，其上訴狀或理由書，應揭示合於該條款之事實。故對於
    小額程序之第一審裁判提起上訴時，如上訴論旨並未具體指
    出原審認定事實有如何違反法令情事，更未具體指明其所違
    反法令之條項或其內容，不得謂已合法表明上訴理由，其上
    訴自難認為合法（最高法院70年台上字第720號判例意旨參
    照），而屬上訴不合程式，第二審法院應依同法第436條之
    32第2項準用同法第444條第1項以裁定駁回之（最高法院72
    年度台聲字第113號裁定意旨參照）。
二、上訴意旨略以：伊雖曾委由訴外人郭春發向被上訴人代收工
    程款新臺幣（下同）28,000元，惟當時年關將近且需錢孔急
    ，乃於電話中囑託郭春發無論金額多少均先收取，嗣年後再
    親自處理，未曾表示同意僅收15,000元，原審未予詳察即為
    判決，顯有違誤，為此提起上訴，並聲明：原判決廢棄；被
    上訴人應給付13,000元云云。
三、經查：
  (一)上訴人雖以其未同意以15,000元結清工程款之詞為上訴理由
    ，惟其所述者僅係就原審法院依爭點調查結果所為證據之取
    捨、事實之認定為指摘，並未就原審判決有何違反法律之事
    由為具體指摘或表明依訴訟資料可認為原審判決有違背法令
    等具體事實，自難認其對原審判決有何違背法令已有具體之
    指摘。
  (二)上訴人又稱其未授權郭春發以15,000元結清工程款，聲請訊
    問郭春發及負責本件工程之證人鄭森威、鄭林雪云云。惟本
    件上訴已非合法，業於前述，且為貫徹小額民事訴訟程序之
    簡速性，避免因當事人於上訴程序提出新事實及證據而延滯
    訴訟，上訴人自不得於第二審程序提出。上訴人所為證據調
    查之聲請，亦屬無據而難以准許。
  (三)揆諸首開說明，上訴人提出本件上訴，並不合法，應予駁回
    。
四、本件第二審訴訟費用，確定為如主文第2項所示之金額。
五、據上論結，本件上訴不合法，依民事訴訟法第436條之32第2
    項準用第444條第1項前段、第436條之19第1項、第95條、第
    78條，裁定如主文。
中    華    民    國    98    年    10    月    28    日
                 民事第六庭    審判長法  官   朱漢寶
                                     法  官   蔡和憲
                                     法  官   許純芳
以上正本係照原本作成
本裁定不得抗告
中    華    民    國    98    年    10    月    30    日
                                     書記官   陳怡君


司法院資訊處製作；財團法人民間司法改革基金會備份。
